# RUI OLIVEIRA

ELECTRICIEN INDUSTRIEL

Homme | 19/12/1995 | Portugais 2960 Brecht, Belgium

www.rui-oliveira.com hire@rui-oliveira.com +32474127175

# **Profile**

En tant que professionnel de l'électricité, j'ai développé une gamme diversifiée de compétences et d'expertise qui feraient de moi un ajout précieux à n'importe quelle équipe. Avec une passion pour le génie électrique et un engagement à rester à jour avec les dernières technologies, je suis confiant dans ma capacité à relever n'importe quel défi.

# Experience

Vestas à Belgium

Technicien de Service sur le Terrain (Électrique / Mécanique)

Mai 2023 - Présent Temps plein

AGP eGlass à Evergem, Belgium

Electricien Industriel

Mars 2023 - Mai 2023 Temps plein

 $Lignes\ de\ traitement\ de\ verre,\ d\'epannage\ de\ problèmes\ de\ machines\ \'electriques\ et\ m\'ecaniques,\ PLC+bras\ robotiques.$ 

### SOCEA nv à Oelegem, Belgium Electricien Industriel

Mai 2019 - Mars 2023 Temps plein

Identifier les problèmes dans la machine, dépanner la machine et la réparer, installer le support de câble, faire passer les câbles, connecter les panneaux électriques, changer les prises, les ampoules, les interrupteurs, la mécanique de base.

#### MEDREPAIR à Beveren, Belgium

Technicien de froid

Juil 2018 - Mai 2019 Temps plein

Réparation et maintenance de containers froids, "PTI", soudure cuivre et remplacement moteurs et capteurs.

#### SERSAN à Lourosa, Portugal Industrial Electrician

Févr 2015 - Juil 2018 Temps plein

Réparation de machines industrielles (électriques et électromécaniques), élaboration et électrification de cadres électriques, montages électriques de machines et structures de transport de structures de transport de liège et débutant en programmation et automatisation d'automates (OMRON).

Electro Oliveira à Milheirós de Poiares, Portugal Electronique automatisation et commande (1500 heures)

2012 - 2015 Stage

Réparation et maintenance d'électroménagers.

# Education

| Technique de base - Mécanique<br>RelyOn Nutec à Amsterdam, Nederland   | 19 Juin 2023 - 22 Juin 2023 |
|--|-----------------------------|
| Technique de Base - Hydraulique<br>RelyOn Nutec à Amsterdam, Nederland   | 19 Juin 2023 - 22 Juin 2023 |
| Technique de base - Électricité<br>RelyOn Nutec à Amsterdam, Nederland   | 19 Juin 2023 - 22 Juin 2023 |
| VOL-VCA<br>PBNA à Bergen op Zoom, Netherlands  | 17 Mai 2023                 |
| BA4<br>Vestas à Arnhem, Netherlands  | 11 Mai 2023 - 12 Mai 2023   |
| Premiers Secours - Sensibilisation aux Incendies - Travail en<br>Hauteur - Manutention Manuelle (GWO)<br>RelyOn Nutec à Amsterdam, Nederland | 8 Mai 2023 - 10 Mai 2023    |
| Diplôme en conduite de chariots élévateurs électriques, à combustion et à gaz<br>Cincork à Santa Maria de Lamas, Portugal                    | 7 Mars 2018 - 3 Mai 2018    |
| Diplôme en Électronique d'automatisation et de contrôle +150<br>heures de stage<br>CFPIC à São João da Madeira, Portugal                     | 2012 - 16 Janv 2015         |
| Permis de conduire AM / B / B1<br>Boavista à Santa Maria da Feira, Portugal  | 4 Déc 2015                  |
| Equivalent du Bac en science et technologies<br>Santa Maria da Feira à Santa Maria da Feira, Portugal  | 2010 - 2012                 |

# **Projects**

## Home Assistant

7 Févr 2021 - Présent

Ma maison est alimentée par un Raspberry Pi 4 et est automatisée à l'aide de Home Assistant. Avec cette configuration, j'ai la possibilité de contrôler divers aspects tels que les lumières, les capteurs et les robots, à la fois en interne (sans connexion Internet) et en externe (via VPN "Tailscale" et IP masqué par "Duck DNS").

Site web

11 Févr 2022 - Présent

Le but de ce site web est de présenter ma carrière professionnelle et de rendre les informations facilement accessibles aux entreprises et aux particuliers qui souhaitent en savoir plus sur moi.

#### Skills

# Conception et analyse de systèmes

Expérience dans la conception de systèmes électriques pour une variété d'applications, avec une expertise dans des outils logiciels tels que Visio et AutoCAD pour analyser et optimiser ces systèmes.

# Tests et inspections

Expérience dans le test et l'inspection de systèmes électriques pour garantir la conformité et la fonctionnalité, avec la capacité de fournir des rapports détaillés sur les résultats.

#### Sécurité et conformité

Fort accent sur la sécurité et la conformité dans tous les aspects du travail électrique.

# Dépannage et résolution de problèmes

Fortes compétences analytiques pour identifier rapidement les problèmes avec les systèmes électriques et développer des solutions efficaces pour les résoudre.

# Gestion de projet

Gestion réussie de nombreux projets électriques de bout en bout, fournissant des résultats de haute qualité dans les limites du budget et dans les délais impartis.

#### Communication et collaboration

Excellentes compétences en communication et en collaboration, permettant des résultats réussis grâce au travail d'équipe.

| Languages | LANGUES  | COMPRENDRE |      | PARLER      |            | ECRIRE |  |
|-----------|--|------------|------|-------------|------------|--------|--|
|           |  | Écouter    | Lire | Interaction | Production |        |  |
|           | Portuguais   | C2         | C2   | C2          | C2         | C2     |  |
|           | Anglais  | C1         | C1   | C1          | C1         | B1     |  |
|           | Espagnol   | C1         | C1   | C1          | C1         | B1     |  |
|           | Holandais  | A2         | A2   | A1          | A1         | A1     |  |
|           | Niveau : A1/2: Débutant - B1/2: Intermédiaire - C1/2: Confirmé |            |      |             |            |        |  |
|           | Cadre européen commun de référence pour les langues            |            |      |             |            |        |  |

#### Other

#### Off We Go – IB&C WEEKS

Expérience d'échange académique.

Voyage en Europe

Les pays que j'ai visités.

17 Mai 2014 - 25 Mai 2014

7 Févr 2021 - Présent